【裁判字號】    91,訴,2761
【裁判日期】    920410
【裁判案由】    搶奪等
【裁判全文】
臺灣臺中地方法院刑事判決                        九十一年度訴字第二七六一號
    公  訴  人  台灣台中地方法院檢察署檢察官
    被      告  辰○○
右列被告因搶奪等案件，經檢察官提起公訴（九十一年度偵字第一一七三０號），本
院判決如左：
    主  文
辰○○連續意圖為自己不法之所有，而搶奪他人之動產，處有期徒刑貳年。
扣案之鑰匙貳支沒收。
    事  實
一、辰○○因染上施用毒品惡習，缺錢購買毒品，竟意圖為自己不法之所有，基於概
    括之犯意，自九十一年五月十七日起至九十二年二月十九日止，先連續於附表壹
    所示之時間、地點，以自備之鑰匙，竊取癸○○、申○○、酉○○、戊○○、沈
    松益、丑○○、丁○○、卯○○、寅○○所有重機車共九輛，再於附表貳所示時
    間、地點，騎乘竊得之重機車，趁乙○○、己○○、午○○、庚○○、子○○、
    壬○○、未○○、甲○○、辛○○、巳○○疏於防備之際，搶奪乙○○等人所有
    放置後褲袋之手機或身上之皮包，搶得現金花用迨盡，手機部分留用，部分售予
    不知情開設通訊行之吳鎮武，證件則予丟棄。其中附表貳編號十部分，因巳○○
    抗拒，辰○○並基於傷害之犯意，以騎乘之ＫＹＹ－七四一號重機車，擦撞巳○○所騎乘之機車，使巳○○人車倒地，受有右上臂挫傷三×三公分之傷害，辰○○搶得巳○○所有手機一支後，亦因重心不穩人車倒地。嗣於九十一年六月十三
    日十八時許，辰○○先在台中縣大里市○○路四三三巷口，準備騎乘竊得之ＩＬ
    Ｑ－八九０號重機車離去時，為埋伏之員警查獲，並扣得鑰匙一支；又於九十二
    年二月十九日十九時五十五分許，辰○○在台中縣太平市○○○街一０三號前，
    因擦撞巳○○而人車倒地，為警當場查獲，再扣得鑰匙各一支。
二、案經台中縣警察局霧峰分局報請台灣台中地方法院檢察署檢察官偵查起訴及移送
    併辦。
    理  由
一、右揭犯罪事實，業據被告辰○○供承不諱，核與被害人癸○○、申○○、酉○○
    、戊○○、丙○○、丑○○、丁○○、卯○○、寅○○、乙○○、己○○、午○○、庚○○、子○○、壬○○、未○○、甲○○、辛○○、巳○○（警訊時表示
    提出傷害告訴）、證人吳鎮武分別於警訊、偵查及本院審理時指述之情節相符，
    並有鑰匙二支扣案及贓物認領收據、照片、車輛失竊作業查獲、查詢認可資料、
    診斷證明書影本附卷可稽，事證明確，被告犯行已堪認定。
二、核被告所為，係犯刑法第三百二十條第一項之竊盜罪、第二百二十五條第一項之
    搶奪罪及第二百七十七條第一項之傷害罪。被告先後多次竊盜及搶奪犯行，時間
    緊接，犯罪構成要件相同，顯係各基於概括之犯意反覆實施，均為連續犯，應分
    別論以一罪，依法加重其刑。而所犯上開三罪間，有方法結果之牽連關係，應從
    一重之搶奪罪處斷。檢察官移送併辦部分（附表壹編號九、附表貳編號八、九、
    十及傷害部分），雖未經起訴，但與起訴部分有連續及牽連犯之裁判上一罪關係
    ，已為起訴效力所及，本院自應併予審判。爰審酌被告曾因施用毒品案件，經送
    觀察勒戒，仍不知悔改，又連續竊盜、搶奪並使被害人巳○○受傷，嚴重危害社
    會治安，事後已坦承上情，態度尚佳，及其犯罪動機、目的、手段等一切情狀，
    處以如主文所示之刑。扣案之鑰匙二支，為被告所有，供犯罪所用之物，併依刑
    法第三十八條第一項第二款宣告沒收。
據上論斷，應依刑事訴訟法第二百九十九條第一項前段，刑法第五十六條、第二百七
十七條第一項、第三百二十條第一項、第三百二十五條第一項、第五十五條、第三十
八條第一項第二款，罰金罰鍰提高標準條例第一條前段，判決如主文。
中      華      民      國      九十二      年      四      月    十    日
                                        法  官  鍾  堯  航
附表壹
編號  犯罪時間      犯罪地點      竊得財物        被害人  備註
一    九十一年五月  台中縣大里市  ＫＹＦ－四二    癸○○  機車已為警尋獲發
      十七日二十二  成功路四九四  三號機車一輛            還被害人
      時許          巷口
二    九十一年五月  台中縣大里市  ＪＧＸ－三八    申○○  機車已為警尋獲發
      二十四日二時  成功路五三六  五號機車一輛            還被害人
      許            號前
三    九十一年五月  台中市○○街  ＮＱＬ－五七    酉○○  機車已為警尋獲發
      二十六日十三  三五七號前    六號機車一輛            還被害人
      時許
四    九十一年五月  台中縣大里市  ＪＸ八－一一    戊○○  機車已為警尋獲發
      二十八日十一  成功路五三六  二號機車一輛            還被害人
      時許          號前
五    九十一年五月  台中市○○路  ＪＱＫ－九二    丙○○  機車已為警尋獲發
      三十一日二十  十七巷口      九號機車一輛            還被害人
      一時許
六    九十一年六月  台中市旱溪東  ＬＪＳ－五七    丑○○  機車已為警起出發
      一日一日二十  路與東英八街  三號機車一輛            還被害人
      二時許        口
七    九十一年六月  台中縣大里市  ＫＶＱ－九三    丁○○  機車已為警尋獲發
      十日十二時許  中山路三五號  一號機車一輛            還被害人
                    前
八    九十一年六月  台中縣大里市  ＩＬＱ－八九    卯○○  機車已為警查扣發
      十一日十四時  國中路萬寶保  ０號機車一輛            還被害人
      許            齡球館前
九    九十二年二月  台中縣太平市  ＫＹＹ－七四    寅○○  機車已為警查扣發
      十九日十九時  長億六街一０  一號機車一輛            還被害人
      許            三號前
附表貳
編號  犯罪時間      犯罪地點及騎乘機車    搶得財物    被害人  備註
一    九十一年五月  台中縣太平市東平橋    國際牌ＧＤ  乙○○  未起出
      二十九日二十  上，騎乘ＪＸ八－一    八０型手機
      時四十分許    一三號機車            一支
二    九十一年六月  台中市○○路與信義    摩托羅拉Ｐ  己○○  未起出
      二日二十時許  路口，騎乘ＬＪＳ－    七七八九型
                    五七三號機車          手機一支
三    九十一年六月  台中縣大里市○○路    三菱牌手機  午○○  手機已為警起
      七日十七時許  與成功路口，騎乘不    一支                出發還被害人
                    車號之機車
四    九十一年六月  台中市○○○路，騎    國際牌ＧＤ  庚○○  手機已為警起
      十日十五時三  乘ＪＬＳ－五七三號    九二型手機          出發還被害人
      十分許        機車                一支
五    九十一年六月  台中縣太平市○○路    諾基亞三三  子○○  未起出
      十一日十八時  東平橋下，騎乘ＩＬ    一０型手機
      二十分許      Ｑ－八九０號機車      一支
六    九十一年六月  台中市○○○路與樂    諾基亞八二  壬○○  未起出
      十二日十七時  業路口，騎乘不詳車    五０型手機
      三十分許      號之機車              一支
七    九十一年六月  台中縣大里市○○路    國際牌ＧＤ  未○○  手機已為警起
      十二日二十一  與仁和路口，騎乘不    八０型手機          出發還被害人
      時許           車號之機車           一支
八    九十二年一月  台中市○○路二０五    皮包一個（  甲○○  未起出
      一日十三時許  號前，騎乘不詳車號    內有新台幣
                    之機車                六千餘元及
                                          信用卡六張
                                          ）
九    九十二年二月  台中縣太平市○○路    皮包一個（  辛○○  已為警起出發
      十七日二十一  、長億四街口，騎乘    內有身分證          還被害人
      時四十分許    不詳車號之機車        一張、汽車
                                          駕照一張、
                                          健保卡二張
                                          、信用卡一
                                          張、簽帳卡
                                          二張）
十    九十二年二月台中縣太平市長億六    諾基亞三三  巳○○  手機已為警查
      十九日十九時  街一０三號前，騎乘    五０型手機          扣發還被害人
      五十分許      ＫＹＹ－七四一號機    一支
                    車
右正本證明與原本無異。
如不服本判決，應於送達後十日內向本院提出上訴狀（須附繕本），上訴於台灣高等
法院台中分院。
                                        書記官
中      華      民      國      九十二      年      四      月    十    日
附錄論罪科刑法條
刑法第三百二十條第一項：
意圖為自己或第三人不法之所有，而竊取他人之動產者，為竊盜罪，處五年以下有期
徒刑、拘役或五百元以下罰金。
刑法第三百二十五條第一項：
意圖為自己或第三人不法之所有，而搶奪他人之動產者，處六月以上五年以下有期徒
刑。
刑法第二百七十七條第一項：
傷害人之身體或健康，處三年以下有期徒刑、拘役或一千元以下罰金。
意


司法院資訊處製作；財團法人民間司法改革基金會備份。
